【裁判字號】    94,訴,985
【裁判日期】    950615
【裁判案由】    毒品危害防制條例
【裁判全文】
臺灣基隆地方法院刑事判決               94年度訴字第985號
公  訴  人  臺灣基隆地方法院檢察署檢察官
被      告  乙○○
                    現在台灣.
義務辯護人  鄭文婷律師
上列被告因毒品危害防制條例案件，經檢察官提起公訴（94年度
偵字第450號），本院判決如下：
    主  文
乙○○共同販賣第二級毒品，累犯，處有期徒刑參年捌月。
扣案之第二級毒品安非他命貳包內之安非他命粉末（毛重各零點
捌陸參公克、玖點陸零壹公克）均沒收銷燬之；扣案之用以盛裝
貳包安非他命粉末之夾鏈袋貳只、夾鏈分裝袋參批、電子磅秤壹
台、監視器鏡頭壹具均沒收，未扣案之0000000000門號行動電話
壹支（僅沒收機體，不及於SIM卡）沒收，如全部或一部不能沒
收時，追徵其價額；扣案之新台幣貳仟元沒收之。
    事  實
一、緣張明義（業據台灣高等法院於民國94年12月30日以94上訴
    2664號判處有期徒刑4年在案，現仍在上訴中）明知安非他
    命係毒品危害防制條例所規定之第2級毒品，未經許可，不
    得持有、販賣，竟意圖營利，與女友乙○○（其曾於88年間
    因偽造文書罪，經本院基隆簡易庭於88年11月30日判處有期
    徒刑3月確定，於90年1月13日執行完畢；再於89年間因偽造
    文書罪，經本院於89年12月22日判處有期徒刑8月確定，甫
    於92年8月26日縮刑期滿）共同基於販賣第2級毒品安非他命
    之犯意聯絡，於94年1月19日上午，張明義與乙○○至友人
    洪朝遠位於基隆巿南榮路117巷37弄16號租屋處房間內聊天
    ，同日14時許，張明義接獲陳瑞霞以0000000000行動電話門
    號撥打至其使用門號為0000000000行動電話，表示欲以新台
    幣（下同）2000元購買第2級毒品安非他命，張明義應允後
    ，要求陳瑞霞至基隆巿南榮路117巷37弄16號前取貨，並要
    其抵達後再打電話聯絡。同日16時許，陳瑞霞搭乘友人洪汝
    俊駕駛之車牌號碼3M-646號營業小客車到達上開處所，再撥
    打張明義之0000000000門號告知，張明義再將安非他命1包
    （毛重0.863公克）交由女友乙○○至門口交與陳瑞霞，乙
    ○○向陳瑞霞收取2000元完成交易時，為警當場查獲，在地
    上扣得陳瑞霞緊張而丟棄之上述1包安非他命，在乙○○身
    上扣得販毒所得2000元。員警見乙○○係由基隆巿南榮路11
    7巷37弄16號外出，認為該處所內顯有事實足信為有人在內
    犯罪而情形急迫，遂報請台灣基隆地方法院檢察署檢察官同
    意而入內逕行搜索，在洪朝遠房間之床舖上扣得張明義所有
    之第1級毒品海洛因16包（共淨重13.07公克）、張明義所有
    之第2級毒品安非他命1包（毛重9.601公克）、張明義所有
    之預備用以分裝販賣安非他命之夾鏈分裝袋2批、張明義所
    有之用以分裝販賣安非他命之電子磅秤1台、乙○○所有之
    注射針筒3支、張明義所有之吸食器1組及塑膠皮管1條、洪
    朝遠所有改造模型槍1支及子彈14顆（洪朝遠違反槍砲彈藥
    刀械管制條例部分另由本院審理中）。另員警再持本院法官
    核發之搜索票至乙○○與張明義同居之基隆巿基金一路208
    巷138弄3號4樓搜索，扣得張明義所有裝設在該處用以逃避
    警方追緝其販賣安非他命之監視器鏡頭1具、其所有預備用
    以分裝販賣安非他命之夾鏈分裝袋1批。
二、案經基隆市警察局第一分局移送基隆地方法院檢察署檢察官
    偵查起訴。
    理  由
一、訊據被告乙○○於本院準備程序及審理時自白上開犯罪，另
    共犯張明義雖在本院94年度訴字第414號、台灣高等法院94
    上訴2664號審理時矢口否認販賣安非他命、請其女友即被告
    乙○○外出交付安非他命予陳瑞霞並向陳瑞霞收取2000元之
    事實，並辯稱：陳瑞霞打手機是找乙○○，二人電話內容伊
    不知情，說完電話乙○○就出去，只說陳瑞霞要還2000元，
    伊並無販賣安非他命給陳瑞霞；警方在馬路上扣得之安非他
    命不是伊的，伊認為陳瑞霞誣賴伊云云。然查：(一)、證人陳
    瑞霞於94年1月19日16時許，因持有毒品安非他命，經警在
    基隆市○○路117巷37弄16號附近查獲之事實，業據證人陳
    瑞霞於警詢及檢察官訊問證述在卷（見偵查卷第21頁至第23
    頁、第73頁至第76頁），核與證人即查獲本案之員警許順仰
    、徐仁信、俞俊隆於本院94年度訴字第414號案件94年6月14
    日審理時證述在卷（見本院94年度訴字第414號案卷第63頁
    至第71頁），互核相符，且查獲之結晶體1包經送驗結果，
    成分為毒品甲基安非他命，毛重0.863公克乙節，亦有行政
    院衛生署管制藥品管理局管檢字第0940005006號檢驗成績書
    1 件附卷可稽。(二)、查證人陳瑞霞經上開證人員警查獲後於
    警詢供出：毒品安非他命係於當天向被告購買（見94年度偵
    字第450號偵查卷第22頁），證人陳瑞霞於警詢中就94年1月
    19日當日之交易方式，並進而詳稱「我以0000000000與000
    0000000綽號『黑仔』（即被告）連絡，他會叫其女友拿毒
    品給我」、「今日14時57分先約時間，到達時16時06分又打
    1次」等語（見同上偵卷第22頁）；於檢察官偵訊時供稱：
    「當時是洪汝俊載我去，我用我的0000000000行動電話打給
    0000000000聯絡賣主，他綽號叫黑仔，本名叫張明義，我問
    他有沒有安非他命，他說有，我說要買二千，要我到被查獲
    地點再聯絡他，後來到約定地點後，打電話給他，說我已經
    到了，他說他知道，我們就在那邊等，後來乙○○就過來，
    她將一包安非他命拿給我，當時我坐駕駛副座，她站在駕駛
    坐旁邊，將手伸過駕駛座將安非他命交給我，我就將安非他
    命放在口袋，並給她二張一千元紙鈔，乙○○拿到錢就離開
    ，我們正要離開，看見便衣警察過來說要臨檢，我就被抓了
    ，當時我將毒品丟掉地上，因為我當時害怕，丟在地上那包
    毒品就是乙○○拿給我的毒品」等語（見偵查卷第75頁）。
    復查門號0000 000000與0000000000號行動電話，確實於94
    年1月19日14時51分、16時有通聯之事實，此有遠傳電信公
    司函及所附雙向通聯紀錄可參（見偵查卷第133頁、第134
    頁、第143頁）。又本院（94年度聲羈字第9號）於94年1月
    20日聲押庭當庭自被告乙○○所攜帶之皮包內查得扣案2支
    手機，經確認ＤＢＴＥＬ廠牌手機（小支）門號為00000000
    00號，ＳＨＡＲＰ廠牌廠牌手機（大支）門號為0000000000
    號，其中00000000 00門號之電話簿內有一代號「英俊的老
    公」聯絡電話為0000 000000號，證人乙○○並表示「英俊
    的老公」是指共犯張明義（見本院94年度聲羈字第9號第22
    、23頁），被告乙○○於警詢時稱：張明義綽號「黑仔」，
    手機號碼0000000000號（見偵查卷第10頁），可見00000000
    00之行動電話為共犯張明義所使用無訛；且查證人陳瑞霞與
    張明義間並無宿怨，於客觀上並無誣陷之理，又張明義所使
    用之行動電話（0000000000），若非相識或有意使用，一般
    人係無法知悉及其與之聯絡等情。是證人陳瑞霞上開證述交
    易毒品安非他命之聯絡情節，核與通聯記錄相符，洵足採信
    。(三)、如前證人陳瑞霞於檢察官訊問時證稱：「當時係洪汝
    俊載我去被告約定地點」等語。查證人洪汝俊於警詢時所稱
    ：「看見陳瑞霞將手中2000元拿給乙○○」（見偵查卷第26
    頁）；嗣於檢察官訊問時證稱：「當時我是開計程車載陳瑞
    霞去南榮路117巷37弄16號，陳瑞霞叫我停車，乙○○從我
    車子左邊走過來到我座位旁，並將手伸到陳瑞霞所坐的副駕
    駛座，馬上向陳瑞霞拿2000元就走了」（見偵查卷第73頁）
    ，核與證人陳瑞霞、乙○○所言相符，是證人洪汝俊確有載
    陳瑞霞於上開地點，並親見陳瑞霞有交2000元給證人乙○○
    ，洵無疑義。(四)、另就查獲本案之現場員警證人許順仰、徐
    仁信、俞俊隆之證言。查證人許順仰於本院94年度訴字第
    414號案件於94年6月14日審理時稱：「當時我和同事徐仁信
    、俞俊隆、魏明德共四人，發現一名女子從該處出來，該名
    女子匆忙走到停在該處對面的計程車旁，車上有一男一女沒
    有下車，女的坐在副駕駛座，住處出來的女子從褲子口袋拿
    出東西，用手握著，之後從駕駛座窗戶伸手進去，把東西交
    給副駕駛座的女子，後來該女子將手伸出車外，轉身要走，
    我們就上去查緝，請副駕駛座之女子下車，發現有毒品安非
    他命掉在她旁邊的地上，距離約一步。」、證人徐仁信於同
    庭證稱：「（訊以當時在乙○○查到何物？）查到紙鈔1000
    元（後改稱2000元），是在她手上查到。」、「因為計程車
    到後，隔沒幾秒，乙○○出來，我沒有看到她手上有拿東西
    ，我的角度看不到她手有無伸進車內，是許順仰、俞俊隆先
    著手盤查，我們之後才動手，我有問乙○○壹仟元是什麼錢
    ，他沒有回答，盤查過程中被告（即指張明義）從屋內出來
    。」、證人俞俊隆於同庭證稱：「在我們看到乙○○握著手
    ，伸手從駕駛座窗戶進入車內，因為伸的很進去，所以是伸
    到副駕駛座那裡，之後乙○○手伸出車外，一樣是握著手，
    我就和同仁上去盤查，請陳瑞霞下車，陳瑞霞就配合下車，
    我們就在地上發現安非他命一包，在她未下車前，地上沒有
    安非他命，安非他命是夾鏈袋包裝，離她站的地方約一步的
    距離」等語，據此上開三名現場查獲警員之證言，可知被告
    乙○○手裡握著1包安非他命自駕駛座窗口伸進副駕駛座處
    ，與證人陳瑞霞交換2000元後，再自窗口將手伸出來等情，
    均屬相符，洵堪認定。(五)、本案且有被告乙○○與共犯張明
    義所販賣之安非他命1包（毛重0.863公克）、被告乙○○向
    陳瑞霞收取之販毒所得2000元、安非他命1包（毛重9.601公
    克）、夾鏈分裝袋3批、電子磅秤1台、監視器鏡頭1 具等物
    為警扣案，該等物品俱為共犯張明義所有，夾鏈分裝袋3批
    係張明義預備用以分裝販賣安非他命，電子磅秤1台係張明
    義用以分裝販賣安非他命，監視器鏡頭1具係張明義裝在基
    隆巿基金一路208巷138弄3號4樓，用以逃避警方追緝其販賣
    安非他命，此均據被告乙○○於本院供述甚詳；若該等證物
    與證人陳瑞霞、洪汝俊、許順仰、徐仁信、俞俊隆之上開證
    詞、被告乙○○於本院之供述相互間強為割裂，固可導致如
    共犯張明義在警訊時所辯電子秤係供其向他人購入毒品時為
    防被騙而自備秤重之用，夾鏈袋則可能係供被告乙○○或共
    犯張明義二人自行分裝自己欲施用之毒品或作其他任何用途
    之結論，然任一刑事案件（民事案件亦然）中所包含之所有
    證據均應統一觀察，作有機體之綜合判斷，方能探知事實真
    象，無強將各類證據如人證、物證、情況證據、直接證據、
    間接證據、積極證據、消極證據強為割裂之理，否則即失證
    據推理之功能，是非曲直將無從憑斷，再者，前開為警扣案
    之各項物品復俱為社會上一般販賣毒品之犯嫌用之以分裝、
    秤重毒品、逃避警方追緝之必要之用，在本案之證據綜合評
    價體系中，該等物品自得做為前開各證人、被告乙○○指證
    張明義販賣毒品之補強證據。(六)、綜上論述，並佐以卷附行
    政院管制藥品管理局檢驗藥品成績書、基隆市警察局第二分
    局94年1月19日16點15分在基隆市○○路117向37弄16 號之
    搜索扣押筆錄，及扣案1000元紙鈔2張贓款扣案繳交回庫即
    臺灣基隆地方法院檢察署贓證物款收據，是本件被告乙○○
    之上開自白核與客觀事實相符，其與其共犯張明義之上開犯
    行事證明確，應依法論科。
二、按安非他命係毒品危害防制條例第2條第2項第2款所規定之
    第2級毒品，被告販賣安非他命之行為，核係犯毒品危害防
    制條例第4條第2項之販賣第2級毒品罪。被告與張明義就販
    賣安非他命之犯行，有犯意聯絡及行為分擔，應論以共同正
    犯。被告犯有如事實欄所述前科，甫於92年8月26日執行完
    畢，此有台灣高等法院被告前案紀錄表可查，其於執行完畢
    再犯本件，為累犯，應依刑法第47條之規定加重其刑，然法
    定刑為無期徒刑部分不得再加重。又被告販賣之毒品數量非
    鉅，且所得不多，犯罪情節尚輕，況其因係共犯張明義之同
    居女友，張明義請其外出交付安非他命並收取對價款項，被
    告於情理上自難加以拒絕，本件販賣安非他命之主犯係屬張
    明義，被告因欠思慮致罹犯法定本刑為無期徒刑或7年以上
    有期徒刑之本罪，情輕法重，其犯罪情狀，在客觀上足以引
    起一般人之同情，顯可憫恕，若處以法定最低刑度，猶嫌過
    重，爰依刑法第59條規定，就其所犯罪酌減其刑，並先加而
    後減。爰審酌被告販賣安非他命毒害社會非輕、犯罪表示後
    悔並自白供出全情、販賣安非他命之數量尚少等一切情狀，
    量處如主文所示之刑。末以，扣案之第2級毒品安非他命2包
    內之安非他命粉末（毛重各0.863公克、9.601公克），均應
    依毒品危害防制條例第18條第1項前段規定，宣告沒收銷燬
    之；扣案之用以盛裝2包安非他命粉末之夾鏈袋2只、夾鏈分
    裝袋3批、電子磅秤1台、監視器鏡頭1具等物，俱為共犯張
    明義所有，其中夾鏈分裝袋3批係共犯張明義預備用以分裝
    販賣安非他命，用以盛裝2包安非他命粉末之夾鏈袋2只、電
    子磅秤1台係共犯張明義用以分裝販賣安非他命，監視器鏡
    頭1 具係共犯張明義裝在基隆巿基金一路208巷138弄3號4樓
    ，用以逃避警方追緝其販賣安非他命，此均據被告乙○○於
    本院供述甚詳，均應依毒品危害防制條例第19條第1項之規
    定，對被告宣告沒收，另扣案之被告向陳瑞霞收取之犯罪所
    得2000元，應依毒品危害防制條例第19條第1項之規定，宣
    告沒收；未扣案之共犯張明義所有、用以聯絡販賣安非他命
    之00 00000000門號行動電話1支（僅沒收機體，不及於SIM
    卡），亦應依毒品危害防制條例第19條第1項之規定，對被
    告宣告沒收，如全部或一部不能沒收時，追徵其價額。其餘
    扣案物品，與本案犯罪無關，均不諭知沒收。
據上論斷，應依刑事訴訟法第二百九十九條第一項前段，毒品危
害防制條例第四條第二項、第十八條第一項前段、第十九條第一
項，刑法第十一條、第二十八條、第四十七條、第五十九條，判
決如主文。
本案經檢察官甲○○到庭執行職務
中    華    民    國    95    年    6     月    15    日
                  刑事第四庭審判長法    官  鄭景文
                                  法    官  王美婷
                                  法    官  曾雨明
以上正本證明與原本無異。
對於本件判決如有不服，應於收受送達後10日內，向本院提出上
訴書狀，上訴於臺灣高等法院。
中    華    民    國    95    年    6     月    23    日
                                  書 記 官  王靜敏
附錄論罪法條：
毒品危害防制條例第4條第2項：
製造、運輸、販賣第2級毒品者，處無期徒刑或7年以上有期徒刑
，得併科新臺幣7百萬元以下罰金。


司法院資訊處製作；財團法人民間司法改革基金會備份。
